【裁判字號】    99,聲再,9
【裁判日期】    990226
【裁判案由】    聲請再審
【裁判全文】
臺灣高雄地方法院刑事裁定               99年度聲再字第9號
再審聲請人
即受判決人  甲○○
上列聲請人因恐嚇案件，對本院民國98年11月30日98年度簡上字
第940 號第二審確定判決（起訴案號：97年度偵字第29320 號）
，聲請再審，本院裁定如下：
    主  文
再審之聲請駁回。
    理  由
一、本件聲請意旨略以：案發當日到場處理之警員得證明聲請人
    並無恐嚇之行為，但原審卻未傳喚該員警到庭作證，而未予
    以調查審酌，聲請人於判決確定後發現此項新證據，為此依
    刑事訴訟法第420條第1項第6款規定聲請再審等語。
二、按法院認為無再審理由者，應以裁定駁回之，刑事訴訟法第
    434 條第1 項定有明文。又刑事訴訟法第420 條第1 項第6
    款規定：「有罪之判決確定後，有左列情形之一者，為受判
    決人之利益，得聲請再審：……六、因發現確實之新證據，
    足認受有罪判決之人應受無罪、免訴、免刑或輕於原判決所
    認罪名之判決者」。而所謂發見新證據，係指該證據當時已
    經存在，為法院及當事人所不知，事後始經發見者而言，最
    高法院著有47年臺抗字第110 號裁定可參。申言之，刑事訴
    訟法第420 條第1 項第6 款所謂確實之新證據，固非以絕對
    不須經過調查程式為條件，但必須可認為確實足以動搖原確
    定判決而為受判決人有利之判決者為限，倘受判決人因對有
    利之主張為原審所不採，事後提出證明，以圖證實在原審前
    所為有利之主張為真實，據以聲請再審，該項證據既非判決
    後所發見，顯難憑以聲請再審，最高法院迭著有50年臺抗字
    第104 號、49年臺抗字第72號判例可參。
三、經查：聲請人因本件恐嚇案件，經本院高雄簡易庭於98年7
    月27日以98年度審簡字第328 號判決判處拘役30日，嗣聲請
    人提起上訴，經本院管轄第二審合議庭審理後，以98年度簡
    上字第940 號判決上訴駁回確定等情，業經本院調閱98年度
    簡上字第940 號、98年度審簡字第328 號刑事卷宗核閱無誤
    。聲請人固以未調查證人即案發當時到場處理之員警為由提
    起本件聲請再審，惟聲請人於本院98年度簡上字第940 號第
    二審合議庭審理時，即已聲請傳訊上開警員到庭作證，嗣本
    院認無傳訊之必要，並於該案之判決書中詳述理由為「被告
    先以前開『要一命換三命』之言詞恫嚇告訴人致告訴人心生
    畏懼後，告訴人始報警處理，並由高雄縣政府警察局鳳山分
    局新甲派出所警員潘雲山、包燕輝到場處理，並將被告勸離
    告訴人住處等情，除據告訴人證述如前外，被告亦自承：案
    發當天到場處理之警員不能證明伊有沒有說『要一命換三命
    』之言詞等語，復有高雄縣政府警察局鳳山分局98年11月12
    日高縣鳳警偵二字第0980021249號函及所附警員職務報告1
    份在卷可稽，堪認被告此部分之聲請與本件待證事實無關，
    並無調查之必要」等語明確，有該判決書1 份在卷可稽，是
    聲請人上開所指之證據於原審當時即已存在，且為法院及當
    事人所知悉，本院亦已審酌該證據有無調查之必要，並非屬
    原審當時已存在而未發現之新證據。況且聲請人所稱之員警
    既係事後方到場處理，則核其所提出之證人及待證事項，亦
    顯不足以動搖原有罪確定判決，而得認為受判決人即聲請人
    應受無罪、免訴、免刑或輕於原確定判決所認罪名之判決。
四、綜合上述，聲請人聲請再審之理由及提出之證據，係於原審
    審理中即為法院及當事人所知悉，法院亦已審酌調查該證據
    之必要性，並非判決確定後才發現之新證據，且依聲請人所
    舉證人及待證事項作形式上觀察，亦無法動搖原確定判決之
    基礎，或依其他證據資料所為之事實認定，揆諸首揭最高法
    院判例意旨，自與刑事訴訟法第420 條第1 項第6 款規定之
    再審要件不符，應依刑事訴訟法第434 條第1 項規定，裁定
    駁回本件再審之聲請。
五、據上論斷，應依刑事訴訟法第434 條第1 項，裁定如主文。
中    華    民    國    99    年     2    月    26    日
                  刑事第五庭  審判長法  官  林永村
                                    法  官  陳盈吉
                                    法  官  林裕凱
以上正本證明與原本無異。
如不服本裁定，應於收受送達後5 日內向本院提出抗告狀。
中    華    民    國    99    年    2     月    26    日
                                    書記官  黃靖媛

司法院資訊處製作；財團法人民間司法改革基金會備份。
